臺灣新北地方法院刑事判決
111年度審易字第479號
公  訴  人  臺灣新北地方檢察署檢察官
被      告  黃榮華


上列被告因詐欺案件，經檢察官提起公訴（110年度偵字第27797
號），被告於本院準備程序中就被訴事實為有罪之陳述，經告知
簡式審判程序之旨，並聽取當事人之意見後，經本院合議庭裁定
由受命法官獨任行簡式審判程序，判決如下： 
    主  文
黃榮華犯如附表主文欄所示之罪，各處如附表主文欄所示之刑及
沒收。有期徒刑部分應執行有期徒刑壹年拾月，如易科罰金，以
新臺幣壹仟元折算壹日。
    事  實
一、緣黃榮華透由通訊軟體微信結識李采盈，其明知無還款之能
    力及意願，竟意圖為自己不法之所有，基於詐欺取財之犯意
    ，分別以如附表編號1至16所示之詐術向李采盈佯以借貸，
    致李采盈陷於錯誤，各於如附表編號1至16所示之時間、地
    點，以如附表編號1至16所示之方式，交付如附表編號1至16
    所示之財物予黃榮華。嗣經李采盈催討，惟黃榮華未償還任
    何借款，李采盈始悉受騙而報警處理，始循線查悉各情。　
    　
二、案經李采盈訴由新北市政府警察局海山分局報告臺灣新北地
    方檢察署檢察官偵查起訴。
　　理  由
一、查本案被告黃榮華所犯係死刑、無期徒刑、最輕本刑為3年
    以上有期徒刑以外之罪，且非高等法院管轄第一審案件，被
    告於準備程序中就被訴事實為有罪之陳述，經本院告知簡式
    審判程序之旨，並聽取公訴人及被告之意見後，本院合議庭
    裁定由受命法官獨任進行簡式審判程序審理，則本案證據之
    調查，依刑事訴訟法第273條之2規定，自不受同法第159條
    第1項、第161條之2、第161條之3、第163條之1及第164條至
    第170條規定之限制，合先敘明。　　
二、上開犯罪事實，業據被告於本院準備程序及審理時坦承不諱
    ，核與證人即告訴人李采盈於警詢及偵訊中證述之情節相符
    （見偵字卷第15至19頁、第67至71頁），並有告訴人申設之
    玉山商業銀行帳戶交易明細、中華郵政帳戶交易明細、GASH
     POINT點數卡購買證明、玉山銀行109年9月21日匯款申請書
    、富邦媒體科技股份有限公司momo購物網購買證明暨網路訂
    單明細擷圖照片、被告與告訴人之通訊軟體LINE對話紀錄等
    附卷可稽（見偵字卷第25至37頁、第39頁、第41頁、第43頁
    、第45頁、第47頁、第48至49頁、第79至87頁、第89頁、第
    91至145頁、第147至149頁），足認被告上開任意性自白與
    事實相符，堪以採信。本案事證明確，被告犯行洵堪認定，
    應依法論科。　
三、論罪科刑：
(一)罪名：　　
    核被告所為，均係犯刑法第339條第1項之詐欺取財罪（共16
    罪）。
(二)罪數：
    本案被告係以不同詐術為由佯為借貸，犯罪時間、手段顯可
    區辨，足認其所犯如附表編號1至16所示之16罪間，犯意個
    別，行為互殊，應予分論併罰；公訴意旨認應屬接續犯而論
    以一詐欺取財罪乙節，尚有未洽。　　
(三)量刑：
    爰審酌被告不思以正當途徑獲取財物，竟貪圖己利，向告訴
    人詐取財物，侵害告訴人之財產法益，其犯罪動機、目的及
    手段均無可取，所為應予非難；兼衡告訴人所受損失之程度
    ，並參以被告高職畢業之智識程度（見本院之被告戶籍資料
    查詢結果）、於本院審理時自陳之家庭生活與經濟狀況（見
    本院簡式審判筆錄第5頁），及被告犯後尚知坦承犯行，惟
    未能與告訴人達成和解賠償損害之犯後態度等一切情狀，分
    別量處如附表主文欄所示之刑，並均諭知易科罰金之折算標
    準，及定其應執行之刑，併諭知易科罰金折算標準。
四、沒收部分：　　　　
　　按犯罪所得，屬於犯罪行為人者，沒收之；前2項之沒收，
    於全部或一部不能沒收或不宜執行沒收時，追徵其價額，刑
    法第38條之1第1項前段、第3項定有明文。查：被告為如附
    表編號1至16所示犯行，分別詐得如附表編號1至16所示之財
    物，均屬其犯罪所得，未據扣案，亦未實際合法發還告訴人
    ，爰均依刑法第38條之1第1項前段、第3項之規定，於被告
    各該犯行之主文項下宣告沒收，於全部或一部不能沒收或不
    宜執行沒收時，追徵其價額。　　
據上論斷，應依刑事訴訟法第273條之1第1項、第299條第1項前
段，刑法第339條第1項、第41條第1項前段、第8項、第51條第5
款、第38條之1第1項前段、第3項，刑法施行法第1條之1第1項，
判決如主文。
本案經檢察官謝承勳提起公訴，檢察官高智美到庭執行職務。
中　　華　　民　　國　　111 　年　　5 　　月　　25　　日
                  刑事第二十五庭  法  官  白光華　　
上列正本證明與原本無異　　　　　　　　　
如不服本判決，應於判決送達後20日內敘明上訴理由，向本院提
出上訴狀 (應附繕本) ，上訴於臺灣高等法院。其未敘述上訴理
由者，應於上訴期間屆滿後20日內向本院補提理由書「切勿逕送
上級法院」。
                                  書記官  楊貽婷
中　　華　　民　　國　　111 　年　　5 　　月　　25　　日
附錄本案論罪科刑法條全文：
中華民國刑法第339條
意圖為自己或第三人不法之所有，以詐術使人將本人或第三人之
物交付者，處5 年以下有期徒刑、拘役或科或併科50萬元以下罰
金。
以前項方法得財產上不法之利益或使第三人得之者，亦同。
前二項之未遂犯罰之。

附表：
編號 詐術 交付財物時間 交付財物地點 交付財物方式及金額、價值 （新臺幣） 主文欄 1 以繳納介紹工作之保證金為由 108年7月 19日 新北市○○區○○街00號君利旅館前 交付現金5萬元 黃榮華犯詐欺取財罪，處有期徒刑叁月，如易科罰金，以新臺幣壹仟元折算壹日。未扣案之犯罪所得新臺幣伍萬元沒收，於全部或一部不能沒收或不宜執行沒收時，追徵其價額。 2 以公司周轉為由 108年8月2日 不詳地點 交付現金10萬元 黃榮華犯詐欺取財罪，處有期徒刑肆月，如易科罰金，以新臺幣壹仟元折算壹日。未扣案之犯罪所得新臺幣拾萬元沒收，於全部或一部不能沒收或不宜執行沒收時，追徵其價額。 3 以公司周轉為由 108年8月6日 不詳地點 交付現金50萬元 黃榮華犯詐欺取財罪，處有期徒刑伍月，如易科罰金，以新臺幣壹仟元折算壹日。未扣案之犯罪所得新臺幣伍拾萬元沒收，於全部或一部不能沒收或不宜執行沒收時，追徵其價額。 4 以公司周轉為由 108年8月 22日 新北市新店區新店捷運站外 交付現金25萬元 黃榮華犯詐欺取財罪，處有期徒刑肆月，如易科罰金，以新臺幣壹仟元折算壹日。未扣案之犯罪所得新臺幣貳拾伍萬元沒收，於全部或一部不能沒收或不宜執行沒收時，追徵其價額。 5 代購手機 108年8月 26日 不詳地點 交付價值2萬6,999元之 iPhone XR行動電話1具 黃榮華犯詐欺取財罪，處有期徒刑叁月，如易科罰金，以新臺幣壹仟元折算壹日。未扣案之犯罪所得iPhone XR行動電話壹具沒收，於全部或一部不能沒收或不宜執行沒收時，追徵其價額。 6 代購手機 108年9月1日 不詳地點 交付價值2萬6,388元之   iPhone XR行動電話1具 黃榮華犯詐欺取財罪，處有期徒刑叁月，如易科罰金，以新臺幣壹仟元折算壹日。未扣案之犯罪所得iPhone XR行動電話壹具沒收，於全部或一部不能沒收或不宜執行沒收時，追徵其價額。 7 以繳納官司罰金為由 109年1月 20日 新北市○○區○○路0號前 交付現金110萬元 黃榮華犯詐欺取財罪，處有期徒刑陸月，如易科罰金，以新臺幣壹仟元折算壹日。未扣案之犯罪所得新臺幣壹佰壹拾萬元沒收，於全部或一部不能沒收或不宜執行沒收時，追徵其價額。 8 以借貸生活費為由 109年1月 27日 新北市新店區新店捷運站內 交付現金3萬元 黃榮華犯詐欺取財罪，處有期徒刑叁月，如易科罰金，以新臺幣壹仟元折算壹日。未扣案之犯罪所得新臺幣叁萬元沒收，於全部或一部不能沒收或不宜執行沒收時，追徵其價額。 9 代購遊戲點數為由 109年2月 22日 不詳地點 交付價值共 3,000元之   GASH POINT點數卡3張 黃榮華犯詐欺取財罪，處有期徒刑貳月，如易科罰金，以新臺幣壹仟元折算壹日。未扣案之犯罪所得GASH POINT點數卡叁張沒收，於全部或一部不能沒收或不宜執行沒收時，追徵其價額。 10 以繳納關稅為由 109年9月 21日 新北市○○區○○路000號之 玉山銀行三峽分行內（起訴書誤載為網路銀行） 以告訴人申設之玉山銀行新樹分行帳號0000000000000號帳戶（下稱玉山銀行帳戶）臨櫃匯款10萬元至被告之土地銀行帳號00000000000000號帳戶（下稱土地銀行帳戶） 黃榮華犯詐欺取財罪，處有期徒刑肆月，如易科罰金，以新臺幣壹仟元折算壹日。未扣案之犯罪所得新臺幣拾萬元沒收，於全部或一部不能沒收或不宜執行沒收時，追徵其價額。 11 以繳納關稅為由 109年11月6日 網路銀行 以告訴人申設之玉山銀行帳戶轉帳5萬元至被告之土地銀行帳戶 黃榮華犯詐欺取財罪，處有期徒刑叁月，如易科罰金，以新臺幣壹仟元折算壹日。未扣案之犯罪所得新臺幣伍萬元沒收，於全部或一部不能沒收或不宜執行沒收時，追徵其價額。 12 以繳納關稅為由 109年11月7日 網路銀行 以告訴人申設之玉山銀行帳戶轉帳16萬 1,000元至被告之土地銀行帳戶 黃榮華犯詐欺取財罪，處有期徒刑肆月，如易科罰金，以新臺幣壹仟元折算壹日。未扣案之犯罪所得新臺幣拾陸萬壹仟元沒收，於全部或一部不能沒收或不宜執行沒收時，追徵其價額。 13 代購手機 109年11月11日 不詳地點 交付價值4萬9,200元之   iPhone 12  Pro Max行動電話1具   黃榮華犯詐欺取財罪，處有期徒刑叁月，如易科罰金，以新臺幣壹仟元折算壹日。未扣案之犯罪所得iPhone 12 Pro Max行動電話壹具沒收，於全部或一部不能沒收或不宜執行沒收時，追徵其價額。 14 以坐牢沒錢吃飯為由 109年12月12日 網路銀行 以告訴人申設之玉山銀行帳戶轉帳3,000元至被告之土地銀行帳戶 黃榮華犯詐欺取財罪，處有期徒刑貳月，如易科罰金，以新臺幣壹仟元折算壹日。未扣案之犯罪所得新臺幣叁仟元沒收，於全部或一部不能沒收或不宜執行沒收時，追徵其價額。 15 以繳納交保金為由 109年12月15日 網路銀行 以告訴人申設之玉山銀行帳戶轉帳6,000元至被告之土地銀行帳戶 黃榮華犯詐欺取財罪，處有期徒刑貳月，如易科罰金，以新臺幣壹仟元折算壹日。未扣案之犯罪所得新臺幣陸仟元沒收，於全部或一部不能沒收或不宜執行沒收時，追徵其價額。 16 以購買棉被及衣服為由 110年1月 12日 網路銀行 以告訴人申設之玉山銀行帳戶轉帳3,500元至被告之土地銀行帳戶 黃榮華犯詐欺取財罪，處有期徒刑貳月，如易科罰金，以新臺幣壹仟元折算壹日。未扣案之犯罪所得新臺幣叁仟伍佰元沒收，於全部或一部不能沒收或不宜執行沒收時，追徵其價額。